vi: Mức độ hỗ trợ bàn chân: Rất cao; Cao; Thấp; Trung bình; Khác
fi: Jalan tukitaso: Erittäin korkea; Korkea; Matala; Keskitaso; Muu
ko: 발 지지 수준: 매우 높음; 높음; 낮음; 중간; 기타
it: Livello di supporto plantare: Molto alto; Alto; Basso; Medio; Altro
th: ระดับการรองรับเท้า: สูงพิเศษ; สูง; ต่ำ; ปานกลาง; อื่นๆ
es: Nivel de soporte para pie: Extra alto; Alto; Bajo; Medio; Otro
ja: 足サポートレベル: 特高; 高; 低; 中; その他
bg-BG: Ниво на опора за стъпалото: Много високо; Високо; Ниско; Средно; Друго
ro-RO: Nivelul de susținere a piciorului: Foarte ridicat; Ridicat; Scăzut; Mediu; Altele
sk-SK: Úroveň opory chodidla: Extra vysoká; Vysoká; Nízka; Stredná; Iné
sl-SI: Stopnja podpore stopalu: Zelo visoka; Visoka; Nizka; Srednja; Drugo
pt-PT: Nível de suporte do pé: Muito alto; Alto; Baixo; Médio; Outro
en: Foot support level: Extra High; High; Low; Medium; Other
el: Επίπεδο στήριξης πέλματος: Πολύ υψηλό; Υψηλό; Χαμηλό; Μεσαίο; Άλλο
cs: Úroveň opory chodidla: Extra vysoká; Vysoká; Nízká; Střední; Jiná
lt-LT: Pėdos prilaikymo lygis: Labai didelis; Didelis; Mažas; Vidutinis; Kita
nl: Voetondersteuningsniveau: Extra hoog; Hoog; Laag; Gemiddeld; Overige
nb: Fotstøttenivå: Ekstra høy; Høy; Lav; Middels; Annet
pt-BR: Nível de apoio para o pé: Extralto; Alto; Baixo; Médio; Outro
de: Fuß-Unterstützungsniveau: Extrahoch; Hoch; Niedrig; Mittel; Sonstiges
pl: Poziom wsparcia stopy: Bardzo wysoki; Wysoki; Niski; Średni; Inny
zh-TW: 足部支撐等級: 極高; 高; 低; 中; 其他
ru: Уровень поддержки стопы: Очень высокий; Высокий; Низкий; Средний; Другое
hr-HR: Razina potpore stopala: Vrlo visoka; Visoka; Niska; Srednja; Ostalo
hu: Lábtámasz szintje: Extra magas; Magas; Alacsony; Közepes; Egyéb
fr: Niveau de soutien des pieds: Très élevé; Élevé; Faible; Moyen; Autre
sv: Fotstödsnivå: Extra hög; Hög; Låg; Medium; Övrigt
zh-CN: 足部支撑度: 极高; 高; 低; 中; 其他
tr: Ayak destek seviyesi: Ekstra yüksek; Yüksek; Düşük; Orta; Diğer
da: Fodstøtteniveau: Ekstra høj; Høj; Lav; Medium; Andet